Inventaris van de archieven van Rijkswaterstaat in de Directie Benedenrivieren, (1822) 1875-1980 (1984)
Nationaal Archief, Den Haag
- ARCHIEF VAN HET RIVIERARRONDISSEMENT DORDRECHT. (1822-) 1875-1975, II
  - 1e AFDELING (1822-) 1875-1952
    - STUKKEN BETREFFENDE BIJZONDERE ONDERWERPEN
      - Taakuitvoering
        - Waterwegen
          - Dordtse vaarwegen
            - Noord, -
              - Stukken betreffende de verbreding van de Noord, 1910-1939; 1695-1700; 4 omslagen en 2 pakken
                - Procedure van G. Rijsdijk tegen de Staat betreffende de verzanding van de Strooppot, met enkele foto's, 1923-1939, 1700; 1 pak
              - Peilregister van de Dordsche Kil, 1926-1943; 1701; 1 deel
          - Maas
            - Rivierkaarten van de Maas van Woudrichem tot Mook, met aanduiding van de bakenkwartieren, waterwaarnemers, verleende vergunningen en de volgens diverse bestekken verrichte werkzaamheden, (1896); 1702; 1 deel
            - Stukken betreffende plannen voor de bouw van een vaste brug over de Bergse Maas bij Keizersveer, met afdruk van een onderhandse overeenkomst, 1916-1929; 1703; 1 omslag
            - Stukken betreffende een overeenkomst met de gemeente Heusden tot wijziging van de overeenkomst van 1905 betreffende het gebruik van de los- en laadplaats en de daarbij aangelegde grondaanvullingen langs de Bergse Maas, 1918-1921; 1704; 1 omslag
            - Stukken betreffende het herstellen van de kade van de Amer tegenover Drimmelen en het sluiten van een overeenkomst terzake met de medeëigenaren van deze kade, 1919-1922; 1705; 1 omslag
            - Stukken betreffende de rol van het Rijk bij het onderhoud van de kade van de Groote Kurenpolder aan de Bergse Maas bij Dussen naar aanleiding van een verzoekschrift van de eigenaar van deze polder, 1922-1926; 1706; 1 omslag
            - Stukken betreffende een bestek voor het maken van oevervoorzieningen langs de Bergse Maas nabij Dussen, 1923; 1707; 1 omslag
            - Dwarsprofielen van de linker- en rechteroever van de Bergse Maas van km. 35 tot 53, 1924; 1708; 1 omslag
            - Stukken betreffende een advies aan de minister inzake de aanwijzing van het gebied van de Bokhovensche overlaat voor zijdelingse afleiding van hoog opperwater van de Maas, 1926-1927; 1709; 1 omslag
            - Stukken betreffende de bestekken voor het vervangen van houten sluizen in het winterbed van de Bergse Maas te Genderen, Waspik, en Raamsdonk, 1926-1929; 1710; 1 omslag
              De bestekken ontbreken.
            - Kaarten van grondboringen in de Bergse Maas en de Amer, met geleidebrief aan ir. van Veen, 1932; 1711; 1 omslag
            - Rapport van ir. J.P. Mazure van de Waterloopkundige Dienst der Zuiderzeewerken betreffende de stormvloedstanden op de Amer en de Bergse Maas bij afsluiting van het Bergse Veld, de Donge en het Oude Maasje, met bijlagen, afdruk, 1936; 1712; 1 omslag
          - Overige waterwegen
            - Stukken betreffende een wijziging van het Reglement van politie voor de scheepvaart op de Rijn, 1930-1933; 1713; 1 omslag
            - Kaarten van peilingen langs de oostpunt van het eiland Tien Gemeten, met geleidebrief, 1948; 1714; 1 omslag
        - Overige taken
          - Stukken betreffende het plaatsen van hoekpalen op de hoekpunten van het driehoeksnet van de rivierkaarten, 1875-1923; 1715; 1 omslag
          - Stukken betreffende de instructie voor het bedienen van zelfregistrerende peilschalen in het arrondissement, 1875, 1891, 1901; 1716; 4 stukken
          - Stukken betreffende een advies over de lengte van de havenhoofden van Middelharnis, 1892-1894; 1717; 4 stukken
          - Rapport betreffende de peilschaal in het Hellegat nabij Ooltgensplaat, met bijlagen, 1922; 1718; 4 stukken
          - Stukken betreffende een plan tot bescherming van de Biesbos tegen verhoogde waterstanden bij stormvloeden, 1924-1938, 1946; 1719
          - Stukken betreffende de concessieverlening aan de vereniging "De Biesbosch" te Dordrecht voor de inpoldering van een deel van de Biesbos, 1925-1932; 1720; 1 pak
          - Verslag van een onderzoek van het Waterloopkundig Laboratorium te Delft naar een automatische stormvloedkering voor de Biesbos, afdruk, 1936; 1721; 1 katern
          - Stukken betreffende het plan voor de verbetering van de waterstaatkundige toestand van Noord-Brabant door indijking van de Biesbos en betreffende mogelijke stormvloedstanden, 1937-1944; 1722; 1 pak
          - Stukken betreffende plannen voor een vaste verbinding van Goeree-Overflakkee met het vasteland van Zuid-Holland, 1937-1955 en z.d; 1723-1725; 3 omslagen
            - Ingekomen en minuten van uitgaande stukken, 1937, 1946-1950 en 1955, 1723
            - Stukken betreffende het lidmaatschap van de Commissie inzake het Onderzoek naar de vaste Verbinding Goeree-Overflakkee-Vasteland van Zuid-Holland, 1947 en 1950-1952, 1724
            - Aantekeningen, berekeningen en enkele kaarten, 1954 en z.d, 1725
          - Stukken betreffende het Vijf Eilandenplan en plannen en onderzoek voor desbetreffende werken, 1943-1946; 1726; 1 omslag
          - Stukken betreffende de onderhandse overeenkomst voor het herstel van de stormschade aan en de verbetering van de kade van de polder 'De Noordwal' te Sliedrecht, 1946-1948; 1727; 1 omslag
          - Stukken betreffende de besteding van de onderhandse overeenkomst voor het aanbrengen van een sluitlaag op de wegverharding van de Sasdijk en gedeelten van de Rijksdijk te Werkendam, 1947; 1728; 1 omslag
          - Stukken betreffende de besteding van de onderhandse overeenkomst voor het maken en uitbreiden van de oeververdediging van de kade van de polder "Het Nieuwland" te Papendrecht, 1947; 1729; 4 stukken
  - 2e AFDELING (1937-) 1952-1975
    - ORGANISME
      - Stukken betreffende de enquête inzake de instelling van een Centrale Werktuigkundige Dienst bij de reorganisatie van de directie, 1974; 1730; 1 omslag
      - 002.3
        - Stukken betreffende de overdracht van de Hartelsluis aan het arrondissement Rotterdamse Waterweg, de overname van het Bureau Aanpassing van de Deltadienst, de grens met het arrondissement Rotterdamse Waterweg, de overdracht van het Grevelingen meer aan de directie Zeeland en de verdeling van het beheer over de afsluitingswerken in het Haringvliet met de directie Zuid-Holland, 1959-1975; 1731; 1 omslag
      - 002.4
        - Stukken betreffende de samenvoeging van de bakenkwartieren Werkendam en Geertruidenberg, de instelling van de dienstkring Stellendam en de voorgestelde instelling van de dienstkring Zuidelijk Deltabekken, leidend tot de overdracht van het feitelijk beheer over rijkswateren en -werken ten zuiden van de Volkerakdam aan de directie Zeeland, 1952, 1968-1974; 1732; 1 omslag
        - Stukken betreffende de instelling en de taak van de havenmeestersdienst in het arrondissement, met nota betreffende een scheepvaartbegeleidings- en informatiepost te Dordrecht, 1968-1975; 1733; 1 omslag
      - 003
        - Stukken betreffende de inhoud en waardering van functies in het arrondissement, 1949-1973; 1734; 1 omslag
        - Stukken betreffende de vaststelling, uitbreiding en verandering van de personeelsformatie van het arrondissement en de daaronder ressorterende diensten, 1960-1975; 1735-1736; 2 pakken
          - 1960-1970, 1735
          - 1971-1975, 1736
      - 003.4
        - Stukken betreffende het advies over de administratieve ondersteuning van dienstkringhoofden, 1957; 1737; 1 omslag
      - 018.7
        - Stukken betreffende de taakinventarisatie van het arrondissement en de functiebeschrijving van de dienstkringhoofden, 1956-1960; 1738; 1 omslag
      - 024.51
        - Stukken betreffende de overdracht en overname van archiefstukken, 1952-1963, 1973; 1739; 1 omslag
        - Stukken betreffende de enquête over de vernietiging van archiefbescheiden uit het archief van het arrondissement en de dienstkringen, 1971; 1740; 1 omslag
      - 031
        - Stukken betreffende de koop van de woonark 'Greta' en de overdracht van deze woonark aan de directie Deltawerken-Zuid, 1947, 1956; 1741; 1 omslag
      - 034.3
        - Stukken betreffende de overeenkomst voor het maken en leveren van het stalen motorvaartuig 'Bergsche Maas' met toebehoren, 1937-1938; 1742; 1 omslag
        - Stukken betreffende de onderhandse overeenkomst voor het maken en leveren van het stalen motorpeilvlet 'Sextant' met toebehoren, 1953-1954; 1743; 1 omslag
        - Stukken betreffende de onderhandse overeenkomst voor het maken en leveren van het stalen motorvaartuig 'Volkerak' met toebehoren voor de bakendienst op de Zuidhollandse en Zeeuwse stromen, met enkele foto's, 1953-1955; 1744; 1 omslag
        - Stukken betreffende de onderhandse overeenkomst voor het maken en leveren van het stalen motorvaartuig 'Oude Maas II' met toebehoren voor de bakendienst op de Oude Maas, 1955-1957; 1745; 1 omslag
        - Stukken betreffende de onderhandse overeenkomst voor het maken en leveren van het stalen motorpeilvlet 'Prisma' met toebehoren, 1957; 1746; 1 omslag
        - Stukken betreffende de onderhandse overeenkomst voor het maken en leveren van het motordirectievaartuig 'Jan Blanken' met toebehoren, 1959-1965; 1747-1748; 1 omslag en 1 pak
          - Ingekomen en minuten van uitgaande stukken., 1747
          - Kaarten, met lijst., 1748; 1 pak
        - Stukken betreffende de onderhandse overeenkomsten voor het maken en leveren van het motorpeilvaartuig 'Penta' met toebehoren en voor het herstellen van dit vaartuig, alsmede betreffende het ongeval van dit vaartuig en de daaruit voort- vloeiende gerechtelijke procedure, 1960-1975; 1749; 1 pak
        - Stukken betreffende de onderhandse overeenkomst voor het bouwen en leveren van het stalen motorvaartuig 'Merwede' met toebehoren voor de bakendienst te Gorinchem, 1963-1965; 1750; 1 omslag
        - Stukken betreffende de onderhandse overeenkomst voor het bouwen en leveren van het stalen motorvaartuig 'Kil' voor de riviermeestersdienst op de Zuidhollandse stromen, 1964-1966; 1751; 1 omslag
        - Stukken betreffende de onderhandse overeenkomst voor het bouwen en leveren van het stalen motorvlet 'Boven Merwede' met toebehoren, 1965-1966; 1752; 1 omslag
        - Stukken betreffende de onderhandse overeenkomst voor het bouwen en leveren van het stalen diesel peilvlet 'Octant' met toebehoren, 1965-1966; 1753; 1 omslag
        - Stukken betreffende de onderhandse overeenkomst voor het bouwen en leveren van het stalen motorvaartuig 'Oude Maas' met toebehoren voor de rivierendienst op de Oude Maas, de Spui, etc., 1966-1968; 1754; 1 omslag
        - Stukken betreffende de onderhandse overeenkomst voor het verbouwen van het stalen motorvaartuig 'Noord', 1967-1969; 1755; 1 omslag
        - Stukken betreffende de onderhandse overeenkomst voor het verbouwen van het stalen motorvaartuig 'Volkerak, 1969-1970; 1756; 1 omslag
        - Stukken betreffende de onderhandse overeenkomst voor het bouwen en leveren van stalen peilvlet 'Libel' met toebehoren ter vervanging van de 'Sextant', 1969-1971; 1757; 1 omslag
        - Stukken betreffende het sluiten van de onderhandse overeenkomst voor het bouwen en leveren van de zeewaardige stalen motorvlet 'Tille' voor de kantonniersdienst te Stellendam, 1971; 1758; 1 omslag
        - Stukken betreffende de onderhandse overeenkomsten voor het bouwen en leveren van zes en later twee brandblusboten, 1971-1972; 1759; 1 omslag
        - Stukken betreffende het sluiten van de onderhandse overeenkomst voor het bouwen en leveren van het stalen patrouillevaartuig 'Pelsert' met toebehoren ter vervanging van de 'Noord', 1971-1974; 1760; 1 omslag
      - 062
        - Verslagen van besprekingen van de (onder)havenmeesters en bakenmeesters in de directie en van de riviermeesters, 1952-1968; 1761; 1 omslag
        - Verslagen van besprekingen met het Havenbedrijf van de gemeente Rotterdam, met enkele agenda's en bijlage, 1963-1967; 1762; 1 omslag
        - Notulen van vergaderingen van de ingenieurs in de rivierarrondissementen, met geleidebrieven, agenda's en bijlagen, 1965-1974; 1763; 1 omslag
        - Stukken betreffende periodieke vergaderingen in het arrondissement en de directie en met andere diensten van de Rijkswaterstaat, 1965-1975; 1764-1768; 5 omslagen
          - Stafbesprekingen van het arrondissement, 1965-1975, 1764
          - Met de Waterloopkundige Afdeling van de Deltadienst, 1967-1975, 1765
          - Met de dienstkringen, 1974-1975, 1766
          - Met de staf van het arrondissement Rotterdamse Waterweg, 1975, 1767
          - Met het district Zuidwest van de directie Waterhuishouding en Waterbeweging, 1975, 1768
        - Stukken betreffende de vergaderingen en het rapport van de Werkgroep Vervuiling van de Rijn en andere openbare Wateren door Olie, 1966-1967; 1769; 1 omslag
        - Stukken betreffende de vergaderingen inzake de plannen van de Duinwaterleiding van 's-Gravenhage voor de drinkwatervoorziening uit de Afgedamde Maas, 1968-1970; 1770; 1 pak
        - Stukken betreffende de vergaderingen van de Stuurgroep Studiedienst te Water in de directie, 1968-1971; 1771; 1 omslag
        - Notulen van de vergaderingen van de Werkgroep ter Begeleiding van het Scheepvaartonderzoek in de Dordtse Kil, met het rapport, geleidebrieven en enkele bijlagen, 1969-1970; 1772; 1 omslag
        - Stukken betreffende de vergaderingen van de Commissie Duwvaart, 1969-1971; 1773; 1 omslag
        - Stukken betreffende de vergaderingen inzake de afsluitingswerken van het Haringvliet, 1969-1972; 1774-1777; 4 omslagen
          - Stuurgroep, 1969-1970, 1774
          - Coördinatievergaderingen met de Deltadienst en de directie Bruggen, 1969-1971, 1775
          - Werkgroep Beheerszaken (Overdracht), 1970, 1776
          - Werkgroep Bedrijfsvoering Haringvlietsluizen, 1970-1972, 1777
        - Stukken betreffende de vergaderingen van de Werkgroep Capaciteitsberekeningen van de Vaarweg naar Rotterdam over de Waal, 1969-1973; 1778; 1 omslag
        - Notulen van vergaderingen van de Stuurgroep Onderzoek Recreatievaart 1971, met geleidebrieven, agenda's en bijlagen, 1970-1973; 1779; 1 omslag
        - Notulen van de vergaderingen van de Werkgroep Ver(on)dieping Oude Maas, met het rapport, agenda's en enkele bijlagen, 1971; 1780; 1 omslag
        - Stukken betreffende de besprekingen van de Werkgroep operationele Inrichting Kreekraksluizen, 1971-1973; 1781; 1 omslag
        - Stukken betreffende vergaderingen inzake de oprichting van een voorlichtingscentrum over de Deltawerken en de vergaderingen van de Commissie van Toezicht op de Delta Expo, 1971-1974; 1782; 1 omslag
        - Stukken betreffende de vergaderingen van de Stuurgroep Noordelijk Deltabekken, 1971-1975; 1783; 1 pak
        - Verslag van de Werkgroep Coördinatie Dienstvaartuigen in het Deltagebied, met geleidebrieven en bijlagen, 1972; 1784; 1 omslag
        - Notulen van de vergaderingen van de Studiegroep Haringvliet van de Commissie Inrichting Deltawateren, met geleidebrieven, agenda's en bijlagen, 1972; 1785; 1 omslag
        - Stukken betreffende de vergaderingen van de Werkgroep Bebakening en Betonning Vaarwegen Directie Benedenrivieren en de door deze werkgroep ontworpen richtlijnen, 1972-1973; 1786; 1 pak
        - Stukken betreffende besprekingen inzake de reorganisatie van de directie, 1972-1974; 1787-1788; 2 omslagen
          - Gespreksgroepen II (toegevoegde ingenieurs en waterbouwkundigen), III (administratie), IV (beheer en onderhoud), V (voorbereiding uitvoering) en VI (scheepvaartzaken), 1972-1973, 1787
          - Werkgroep LT (rivierkunde en nieuwe werken), 1973-1974, 1788
        - Stukken betreffende de vergaderingen en het rapport van de Werkgroep Afsluiting Spui, 1972-1974; 1789; 1 omslag
        - Stukken betreffende de vergaderingen en het rapport van de Werkgroep Instrumentatie Volkeraksluis, 1975; 1790; 1 omslag
    - ALGEMENE BESTUURSTAAK, OPPERTOEZICHT, 1
      - 11
        - Stukken betreffende de voorgestelde herziening van de Rivierenwet en mogelijke wijzigingen van het Koninklijk Besluit tot toepassing van de Rivierenwet, 1954-1975; 1791; 1 omslag
        - Stukken betreffende het ontwerp van wet op de waterverontreiniging en de opgave van de gemeentelijke en niet-gemeentelijke lozingen op waterwegen in het arrondissement, 1955-1964; 1792; 1 omslag
      - 181
        - Stukken betreffende de voorgestelde herziening van de instructie voor de ijsopruiming op de grote rivieren, 1965-1973; 1793; 1 omslag
    - WATERSTAATSWERKEN, 2
      - 2.02
        - Stukken betreffende het advies aan de hoofdingenieur-directeur inzake de mogelijke sluiting van het kanaal door Voorne, 1963; 1794; 1 omslag
      - 21
        - Stukken betreffende plannen voor de afsluiting van de Oude Maas, 1956-1965; 1795; 1 omslag
      - 211
        - Stukken betreffende de planning van projecten in de afdeling Nieuwe Werken in het arrondissement en de planning bij het arrondisssement, 1968-1975; 1796; 1 pak
      - 228
        - Maandrapporten betreffende de vorderingen van de werkzaamheden in het arrondissement, 1952-1963; 1797; 1 omslag
      - 228.3
        - Stukken betreffende de ontvangst en verzending van foto's van de Dordtse Kil, de verlegging van de Bergse Maas, een werkende baggermolen en zuiger en van duwbakken, 1953-1959, 1972; 1798; 1 omslag
      - 234
        - Stukken betreffende de vestiging van een betonningsmagazijn van het Loodswezen te Willemstad en de overdracht van de betonningsdienst op de Zuidhollandse en Zeeuwse wateren van het Loodswezen aan de Rijkswaterstaat, 1965-1973; 1799; 1 omslag
      - 261.22
        - Kaart betreffende het beheersgebied van het arrondissement in het kader van de Wet Verontreiniging Oppervlaktewateren, met geleidebrief, 1974; 1800; 1 omslag
      - 261.32
        - Stukken betreffende de koop van een perceel grond te Dinteloord voor de bouw van een havenmeesterswoning, 1949-1951; 1801; 1 omslag
      - 261.41
        - Stukken betreffende adviezen aan de hoofdingenieurdirecteur inzake het in gebruik geven van gronden aan de Stichting 'Natuurmonument de Beer', 1949, 1959-1965; 1802; 1 omslag
      - 262.34
        - Stukken betreffende vergoedingen en gratificaties van personeel voor bijzondere werkzaamheden in verband met het dijksherstel in arrondissement na de stormvloed van 1 februari 1953, 1953-1954; 1803; 1 omslag
        - Stukken betreffende de regie-overeenkomsten voor het sluiten van de dijken rond het eiland van Dordrecht, 1953-1955., 1804; 1 omslag
        - Stukken betreffende de regie-overeenkomst voor het herstellen van de Bandijk en andere dijken langs de linkeroever van de Nieuwe Merwede tussen Werkendam en de Deeneplaat, met wijzigingsovereenkomst, 1953-1955; 1805; 1 omslag
      - 262.524
        - Verslagen van de ijsopruiming op de grote rivieren in de winter 1946-1947, 1953-1954 en 1962-1963, met bijlagen, 1955, 1965; 1806; 1 omslag
      - 262.531.1
        - Kaarten van peilingen bij de verkeersbrug over het Hollands Diep nabij Moerdijk, met geleidebrieven, 1943-1957; 1807; 1 omslag
        - Kaarten van peilingen in de Nieuwe Merwede, met geleidebrieven, 1947-1959; 1808; 1 pak
        - Kaarten van peilingen bij bruggen in de Beneden Merwede, 1947-1975., 1809-1810; 1 pak en 1 omslag
          - Spoorbrug te Baanhoek, 1947-1975, 1809
          - Verkeersbrug te Papendrecht, 1968-1975, 1810; 1 omslag
        - Kaarten van peilingen bij bruggen over en een tunnel in de Oude Maas, met geleidebrieven, 1947-1975; 1811-1815; 4 omslagen en 1 pak
          - Verkeersbrug te Barendrecht, 1948-1968, 1811
          - Spoorbrug te Dordrecht, 1947-1975, 1812
          - Verkeersbrug te Dordrecht, 1950-1975, 1813
          - Heinenoordtunnel, 1969-1972, 1814; 1 pak
          - Verkeersbrug te Spijkenisse, 1947-1973, 1815
        - Kaarten van peilingen in de Oude Maas, met geleidebrieven, 1948-1970; 1816; 1 pak
        - Kaarten van peilingen in de Noord bij de verkeersbrug te Alblasserdam, met geleidebrieven, 1950-1974; 1817; 1 omslag
        - Kaarten van peilingen bij bruggen in de Bergse Maas, 1950-1975; 1818-1819; 2 omslagen
          - Verkeersbrug te Heusden., 1818
          - Verkeersbrug te Keizersveer., 1819
        - Kaarten van peilingen in de Afgedamde Maas en in het Heusdens Kanaal bij de verkeersbrug te Nederhemert, met geleidebrieven, 1951-1954; 1820; 1 omslag
        - Kaarten van peilingen in het Haringvliet en het Hellegat, met geleidebrieven, 1951-1958; 1821; 1 omslag
        - Kaarten van peilingen en lodingen in de Krammer, de Noorderslaak, het Nieuwe Vaarwater en de Volkerak, met geleidebrieven, 1951-1959; 1822; 1 pak
        - Kaarten van peilingen in de Witte Tonnen Vlije en het Brabants Vaarwater van de Oosterschelde, 1953-1955; 1823; 1 omslag
        - Kaarten van peilingen in de Boven- en Beneden-Merwede, de Noord en de Oude Maas, met geleidebrieven en kaarten betreffende aanslibbingen en uitschuringen in het Mallegat, de Krabbegeul, de Dordtse Kil, de Noord en het Spui, 1959-1960, 1971; 1824; 1 pak
        - Kaarten van lodingen in het Haringvliet in het brugtracé nabij Numansdorp, met geleidebrieven, 1961-1963; 1825; 1 pak
        - Kaarten van peilingen in de Boven Merwede bij de brug te Gorinchem, met geleidebrieven, 1963-1974; 1826; 1 omslag
      - 262.813
        - Stukken betreffende het zandwinningsbeleid in het Deltagebied, 1961-1973; 1827; 1 omslag
        - Stukken betreffende de schadeclaim van de firma Oosterwijk als gevolg van de weigering van de vergunning voor het winnen van zand in de Grevelingen, 1964-1971; 1828; 1 omslag
        - Stukken betreffende het zandwinningsbeleid in de Oosterschelde, 1966-1973; 1829; 1 omslag
      - 28
        - Nota betreffende vaarwegverbeteringen in de omgeving van Dordrecht, met geleidebrief en bijlagen, 1974; 1830; 1 omslag
    - AARDKUNDE, WATERHUISHOUDING, 55/62
      - 551
        - Stukken betreffende het onderzoek van de Rijks Geologische Dienst naar de opbouw van de ondergrond onder de rivierarmen rond Dordrecht en de bodemveranderingen in de waterwegen in het arrondissement, 1970-1975; 1831; 1 pak
      - 627.223.5
        - Stukken betreffende de onderhandse overeenkomst met de gemeente Dordrecht voor het vervangen van het getijmetergebouwtje bij de Boombrug in deze gemeente, 1959-1960; 1832; 1 omslag
        - AMER
          - AM 261.31
            - Proces-verbaal van overdracht in materieel beheer aan de inspecteur der Domeinen te 's-Hertogenbosch van percelen grond ten oosten van de jachthaven van Drimmelen, met geleidebrieven, 1964; 1833; 1 omslag
          - AM 261.32
            - Processen-verbaal van overdracht in materieel beheer aan de inspecteur der Domeinen te 's-Hertogenbosch van de uitwateringssluis met toebehoren in het Gat van den Ham en van percelen grond en water langs de Amer ter verkoop aan de Provinciale Noordbrabantse Electriciteits-Maatschappij en het Hoogheemraadschap de Brabantse Bandijk, met geleidebrieven en akten van verkoop, 1966-1969; 1834; 1 omslag
          - AM 262.36
            - Stukken betreffende de olieverontreiniging als gevolg van het barsten van een olietank van de Amercentrale te Geertruidenberg en de rapporten terzake, 1971-1974; 1835; 1 pak
        - BERGSE MAAS
          - BM 261.32
            - Stukken betreffende de overdracht in materieel beheer aan de inspecteur der Domeinen te Helmond en de verkoop van een perceel grond langs de Bergse Maas te Waalwijk, 1971-1972; 1836; 1 omslag
        - DORDSTE KIL, MALLEGAT
          - DK 214
            - Stukken betreffende de vergunningen van het waterschap 'De Hoeksche Waard' en de polder 'De Dordtse Waard' voor het maken van een terp in en het verrichten van andere werkzaamheden aan de hoofdwaterkering van de Dordtse Kil, 1969-1975; 1837; 1 omslag